臺灣高等法院臺中分院刑事裁定　　　　 94年度交抗字第721號
抗　告　人
即受處分人　甲○○
上列抗告人因聲明異議案件，不服臺灣臺中地方法院中華民國94
年10月31日所為裁定（94年度交聲字第576號）提起抗告，本院
裁定如下：
    主  文
抗告駁回。
    理  由
一、本件經本院審理結果，認原審之裁定，除所列法條應改為道
    路交通管理處罰條例第二十一條『之一』第一項第七款外，
    並無不當，應予維持，並引用原裁定書所記載之理由（如附
    件）。
二、抗告意旨略以：當初行政機關之通知單上告知罰鍰為六千元
    至一萬二千元，結果卻處以六萬元。原裁定認為該記載僅屬
    提醒性質，不影響違規事實之認定，然若當初行政人員無此
    疏失、錯誤之記載，抗告人當會選擇繳交罰鍰，抗告人權利
    確已因此受損，行政機關若不能避免錯誤，事後又不補救，
    則人民將無所適從云云。
三、按「汽車駕駛執照為駕駛汽車之許可憑證，由駕駛人向公路
    監理機關申請登記，考驗及格後發給之。汽車駕駛人經考驗
    及格，未領取駕駛執照前，不得駕駛汽車。」道路交通安全
    規則第五十條第一項定有明文。又汽車駕駛人駕駛聯結車、
    大客車、大貨車，於駕駛執照吊扣期間駕車者，汽車所有人
    及駕駛人各處新臺幣四萬元以上八萬元以下罰鍰，並當場禁
    止該汽車駕駛人繼續駕駛及扣留其車輛牌照，並吊銷其駕駛
    執照。道路交通管理處罰條例第二十一條之一第一項第七款
    亦有規定。經查，本件抗告人抗告意旨以交通部公路總局台
    中區監理所台中市監理站財監稽違字第000000-000000-0000
    號駕駛執照吊扣執行單上，錯誤登載：「駕駛執照吊扣期間
    駕車者，處新台幣玖千元至壹萬貳千元，並吊銷駕照一年」
    （按即道路交通管理處罰條例第二十條第一項第七款之規定
    ），未引據正確之同條例第二十一條之一第一項第七款之明
    文，使其為錯誤判斷，而選擇吊扣駕駛執照（下簡稱駕照）
    易處罰鍰，致造成其於民國94年8月7日駕照吊扣期間駕車，
    受有預期外之處罰云云。惟查抗告人既知駕駛車輛應領有汽
    車駕照，且明知其仍在吊扣駕照期間，不得駕駛車輛，竟仍
    僥倖行險，違規駕駛車輛，自難諉責於駕駛執照吊扣執行單
    之記載，更無主張所謂信賴保護原則之餘地。況抗告人係於
    94年6月17日簽立捨棄聲明異議切結書（委託書），同意自
    願接受易處吊扣駕照處分之後，始於94年6月22日開始吊扣
    駕照，該切結書上已明白附記：「本人確知駕照吊扣期間不
    得駕車，如有違規應依違反道路交通管理處罰條例第21條第
    7款或第21條之1第7款規定罰鍰，並吊銷駕駛執照，絕無異
    議。」抗告人自應遵守吊扣駕照期間不得駕車之處分。縱然
    本件吊扣執行單上有誤蓋戳記之情形，仍難執為抗告人得以
    解免處罰之依據。綜上所述，本件抗告，並無理由，應予駁
    回。
四、爰依道路交通事件處理辦法第25條、第26條、刑事訴訟法第
    412條，裁定如主文。
中　　華　　民　　國　　94　　年　　12　　月　　12　　日
                刑事第五庭　審判長法　官　袁　從　楨
                                  法　官　姚　勳　昌
                                  法　官　郭　同　奇
上列正本證明與原本無異。
不得抗告。
                                  書記官　陳　玫　伶
中　　華　　民　　國　　94　　年　　12　　月　　13　　日
　　　　　　　　　　　　　　　　　　　　　　　　　　　Ｆ
